```{r}
library(readxl)
library(openxlsx)
library(mlr3verse)
library(clustMixType)
library(naivebayes)
#library(rcdklibs)
library(dplyr)
#library(rcdk)
library(BiocManager)
```
#Misal buat visualisasi molekul (bingung)
```{r}
#BiocManager::install("ChemmineR")
#BiocManager::install("ChemmineOB")
library(ChemmineR)
```

#Baca Data
```{r}
data <- read.xlsx("C:/Users/mafad/Downloads/cmet9 (1).xlsx")
head(data)
```
#Boxplot eksplorasi dan uji normalitas
```{r}
par(mfrow = c(1, 1))
for (i in 2052:2056) {
  boxplot(data[[i]] ~ data[[2051]],
          main = paste("Boxplot untuk", colnames(data)[i]),
          xlab = colnames(data)[2051],
          ylab = colnames(data)[i],
          col = c("lightblue", "lightgreen", "lightpink"))
}
```
#Statistika deskriptif data
```{r}
summary(data.frame(data[,c(2052,2053,2054,2055,2056)]))
```

#Kproto untuk pemodelan
```{r}
data[,2051] <- as.factor(data[,2051])#status
```

```{r}
data_perlu <- data[,-c(1,2050)]#tidak pakai smiles berganda dan kolom id
head(data_perlu[,2055])#lihat 6 data teratas kolom smiles
data_perlu[, 1:2049] <- lapply(data_perlu[, 1:2049], as.factor)#jadikan fingerprint dan status sebagai faktor
```

```{r}
kprotonew3 <- kproto(data_perlu[,1:2054],k=3,iter.max =3 )#cuma sampai 2054 saja, karena ke 2055 itu smilesnya
```
```{r}
kprotonew2 <- kproto(data_perlu[,1:2054],k=2,iter.max =3 )
```
```{r}
kprotonew4 <- kproto(data_perlu[,1:2054],k=4,iter.max =3 )
```

```{r}
kprotonew5 <- kproto(data_perlu[,1:2054],k=5,iter.max =3 )
```



```{r}
meanwithinss<-c(kprotonew2$tot.withinss/nrow(kprotonew2$centers),
kprotonew3$tot.withinss/nrow(kprotonew3$centers),
kprotonew4$tot.withinss/nrow(kprotonew4$centers),
kprotonew5$tot.withinss/nrow(kprotonew5$centers))
```

```{r}

plot(x=c(2,3,4,5),y=meanwithinss,type="l",pch=11,lwd=3,main="Plot Penurunan MeanWthinss",xlab="K",ylab="MeanwithinSS")
```
```{r}
kprotonew3
```

Terjadi penurunan sebanyak 3 kali. Penurunan paling landai adalah penurunan pertama, yaitu saat k=2 menuju k=3. Hal ini mengakibatkan sudut yang terbentuk saat k=3 lebih lancip dari pada yang lain. Oleh karena itu, dipilih nilai k=3 karena sudut yang dihasilkannya paling dekat dengan 90 derajat (siku2).
#Buat kumpulan molekul2 smiles tersebut
```{r}
molekul2smiles <- data[,1]
```
#Buat sampel
```{r}
set.seed(121450098)
```
#Ambil Sampel untuk kluster 1, 2, dan 3
```{r}
#Kluster 1
dataklus1=c()
for (i in 1:sum(kprotonew3$size)) {
  if(kprotonew3$cluster[[i]] == 1){
    dataklus1 <- append(dataklus1,i)
  }
}
#kluster ke 2
dataklus2=c()
for (i in 1:sum(kprotonew3$size)) {
  if(kprotonew3$cluster[[i]] == 2){
    dataklus2 <- append(dataklus2,i)
  }
}
#kluster ke-3
dataklus3=c()
for (i in 1:sum(kprotonew3$size)) {
  if(kprotonew3$cluster[[i]] == 3){
    dataklus3 <- append(dataklus3,i)
  }
}
```
#Sampel data kluster 1, 2, dan 3
```{r}
set.seed(121450098)
sampelklus1 <- c(sample(dataklus1[data[dataklus1,2051]=="active"],1),
                  sample(dataklus1[data[dataklus1,2051]=="inactive"],1),
                  sample(dataklus1[data[dataklus1,2051]=="intermediate"],1)
                )
sampelklus2 <- c(sample(dataklus2[data[dataklus2,2051]=="active"],1),
                  sample(dataklus2[data[dataklus2,2051]=="inactive"],1),
                  sample(dataklus2[data[dataklus2,2051]=="intermediate"],1)
                )
sampelklus3 <- c(sample(dataklus3[data[dataklus3,2051]=="active"],1),
                  sample(dataklus3[data[dataklus3,2051]=="inactive"],1),
                  sample(dataklus3[data[dataklus3,2051]=="intermediate"],1)
                )
sampelkluster <- data.frame(sampelklus1,sampelklus2,sampelklus3)
sampelkluster
```
```{r}
paste("Rasio Active kluster 3",(length(dataklus3[data[dataklus3,2051]=="active"])/length(dataklus3)))
paste("Rasio Inactive kluster 3",(length(dataklus3[data[dataklus3,2051]=="inactive"])/length(dataklus3)))
paste("Rasio Intermediate kluster 3",(length(dataklus3[data[dataklus3,2051]=="intermediate"])/length(dataklus3)))

paste("Rasio Active kluster 2",(length(dataklus2[data[dataklus2,2051]=="active"])/length(dataklus2)))
paste("Rasio Inactive kluster 2",(length(dataklus2[data[dataklus2,2051]=="inactive"])/length(dataklus2)))
paste("Rasio Intermediate kluster 2",(length(dataklus2[data[dataklus2,2051]=="intermediate"])/length(dataklus2)))

paste("Rasio Active kluster 1",(length(dataklus1[data[dataklus1,2051]=="active"])/length(dataklus1)))
paste("Rasio Inactive kluster 1",(length(dataklus1[data[dataklus1,2051]=="inactive"])/length(dataklus1)))
paste("Rasio Intermediate kluster 1",(length(dataklus1[data[dataklus1,2051]=="intermediate"])/length(dataklus1)))
```
```{r}
paste("Rasio Active kluster 3 Atas Keseleuruhan Data",(length(dataklus3[data[dataklus3,2051]=="active"])/length(data[data[,2051]=="active",2051])))
paste("Rasio Inactive kluster 3 Atas Keseleuruhan Data",(length(dataklus3[data[dataklus3,2051]=="inactive"])/length(data[data[,2051]=="inactive",2051])))
paste("Rasio Intermediate kluster 3 Atas Keseleuruhan Data",(length(dataklus3[data[dataklus3,2051]=="intermediate"])/length(data[data[,2051]=="intermediate",2051])))

paste("Rasio Active kluster 2 Atas Keseleuruhan Data",(length(dataklus2[data[dataklus2,2051]=="active"])/length(data[data[,2051]=="active",2051])))
paste("Rasio Inactive kluster 2 Atas Keseleuruhan Data",(length(dataklus2[data[dataklus2,2051]=="inactive"])/length(data[data[,2051]=="inactive",2051])))
paste("Rasio Intermediate kluster 2 Atas Keseleuruhan Data",(length(dataklus2[data[dataklus2,2051]=="intermediate"])/length(data[data[,2051]=="intermediate",2051])))

paste("Rasio Active kluster 1 Atas Keseleuruhan Data",(length(dataklus1[data[dataklus1,2051]=="active"])/length(data[data[,2051]=="active",2051])))
paste("Rasio Inactive kluster 1 Atas Keseleuruhan Data",(length(dataklus1[data[dataklus1,2051]=="inactive"])/length(data[data[,2051]=="inactive",2051])))
paste("Rasio Intermediate kluster 1 Atas Keseleuruhan Data",(length(dataklus1[data[dataklus1,2051]=="intermediate"])/length(data[data[,2051]=="intermediate",2051])))
length(data[data[,2051]=="inactive",2051])
```
#Visualisasikan molekulnya
```{r}
for (i in 1:3) {
  print("Ini Visualisasi Molekul Yang Termasuk dalam Kluster ke-")
  print(i)
  plot(smiles2sdf(data[sampelkluster[,i],1]))
  print(data[sampelkluster[,i],2051])
  print(data[sampelkluster[,i],41:70])
  smiles_list <- data[sampelkluster[, i], 1]
}
#plot(smiles2sdf(data[sampelkluster[1,2],1]))
#BiocManager::install("fmcsR")
library(fmcsR)
```
#Formula dan Jenis Cincin 
```{r}
for (k in 1:3) {
  cat("\n", strrep("=", 20), "\n")
  cat("Ini adalah Cincin dan Rumus Molekul Kluster ke-", k, "\n")
  cat(strrep("=", 20), "\n")
  for (i in 1:3) {
    cat("Molekul ke-", i, ":\n")
    cincin <- rings(smiles2sdf(data[sampelkluster[i, k], 1]), arom = TRUE)$AROMATIC
    rumus<-propOB(smiles2sdf(data[sampelkluster[i,k],1])) 
    print(rumus$formula)
    print(cincin)
    cat(strrep("-", 20), "\n")
  }
}
```
#Interferensi Statistik molekul per kluster
```{r}
#1
??fmcsr
```






















